

SOBRE MIM

Desenvolvedor Frontend com conhecimentos em HTML, CSS, JavaScript, React, PHP e MySQL. Experiência na criação de layouts responsivos e interfaces funcionais.Comprometido com aprendizado contínuo e boas práticas de desenvolvimento para criar soluções visuais e eficientes.

LINKS

Portfólio:

https://portfoliodev-xi.vercel.app/

GitHub:

 $\frac{\text{https://github.com/rafaelgarcezde}}{\underline{v}}$

RAFAEL GOMES GARCEZ

PROGRAMADOR FRONT-END



HABILIDADES

HTML CSS JAVASCRIPT REACT MYSQL PHP

PROJETOS

Desenvolvimento de Landing Page MV BARBERSHOP61

 Criação de uma landing page moderna e responsiva para uma barbearia, com foco em destacar serviços, horários de funcionamento e promoções.

Tecnologias utilizadas: HTML, CSS e JavaScript.

https://mvbarbershop-61.vercel.app/

FORMAÇÃO

CEBAN

Brasília 2010

Diploma de ensino médio

Ensino Médio Completo

CENTRO DE EDUCAÇÃO PROFISSIONAL ESCOLA TÉCNICA DO GUARÁ – CEP ETG

Brasília 2024

Certificado

Programador Web

EXPERIÊNCIA PROFISSIONAL

GARCEZ MÓVEIS PLANEJADOS

Brasília jan 2018 - jun 2024

Empresário – Móveis Planejados

Planejamento, fabricação e montagem de móveis planejados personalizados para residências e empresas.

NERI COMÉRCIO DIAMANTADOS

Brasília abr 2013 - ago 2017

Vendedor – Materiais de Construção e Produtos Diamantados

Atendimento a clientes no segmento varejista, com foco em materiais de construção e ferramentas diamantadas para marmoraria.

ESEL MÓVEIS PLANEJADOS

Brasília jan 2011 - mar 2013

Auxiliar Administrativo

Auxílio na gestão administrativa da empresa, incluindo emissão de notas fiscais, controle financeiro e organização de documentos.

CURSO

DEVMEDIA

dez 2024

React